臺灣基隆地方法院刑事判決
111年度易字第181號
公  訴  人  臺灣基隆地方檢察署檢察官
被      告  林再傳


上列被告因毀損案件，經檢察官提起公訴（111年度偵字第1111
號），本院判決如下：
    主  文
林再傳犯毀損他人物品罪，處拘役參拾日，如易科罰金，以新臺
幣壹仟元折算壹日。
    事  實
一、林再傳於民國111年1月5日上午9時10分許，在基隆市○○區○○
    街00○0號前，基於毀損之犯意，持不詳工具敲擊江曉雯使用
    之車牌號碼000-0000號自用小客車，致該車右後輪上方板金
    凹陷，足生損害於江曉雯。
二、案經江曉雯訴由基隆市警察局第三分局報告臺灣基隆地方檢
    察署檢察官偵查起訴。
    理  由
一、關於證據能力之認定：
  ㈠本案所引用具傳聞證據性質之供述證據，因檢察官、被告林
    再傳於本案言詞辯論終結前，均未爭執證據能力，本院審酌
    前開證據之作成或取得之狀況，並無非法或不當取證之情事
    ，且亦無顯不可信之情況，依刑事訴訟法第159條之5規定，
    均具有證據能力。
  ㈡其餘所引用卷內非供述證據性質之證據資料，均無違反法定
    程序取得之情形，依刑事訴訟法第158條之4規定反面解釋，
    亦應有證據能力，合先敘明。
二、認定犯罪事實之證據及理由：
  ㈠訊據被告固坦承於前揭時、地，曾騎乘機車至現場，惟矢口
    否認有何毀損犯行，辯稱：我沒有毀損告訴人的車子，我只
    是騎機車到那邊抽煙滑手機云云。經查：
　1.被告上開坦承部分，業據其於警詢、偵查、本院準備程序、
    審理程序時均供承在卷，核與證人即告訴人江曉雯於警詢、
    偵查中之陳述大致相符，並有現場監視器影像光碟2片暨截
    圖照片6張、臺灣基隆地方檢察署檢察官勘驗筆錄1份在卷可
    稽，被告上開自白與事實相符，堪信為真實。
　2.被告雖否認犯行，惟證人即告訴人江曉雯於偵查中陳稱：「
    111年1月5日上午9時10分，我將我的車停在基隆市○○區○○街
    00○0號前的空地，我的車後車輪上面的板金，遭被告用不明
    物品敲壞，我當天大約是在下午5時40分去開車發現的車子
    被毀損」、「我有裝停車監控，配合警察調閱的監視器，發
    現停車監控跳提醒時，只有被告經過我的車」、「我們有測
    試過，輕拍車子不會導致停車監控跳提醒，要用力的敲擊才
    會」（見111年度偵字第1111號卷第42頁），是證人江曉雯
    已證述發現其汽車板金遭人毀損之經過及認定係被告所為之
    依據；本件現場監視器影像光碟，經臺灣基隆地方檢察署檢
    察官勘驗，可見監視器影像時間111年1月5日8時50分5秒至8
    時50分43秒（監視器時間加15分鐘始為現實時間），被告騎
    乘車輛至本案案發現場，告訴人之白色自小客車停放於畫面
    右方、監視器影像時間8時51分3秒至24秒，被告騎乘機車繞
    至告訴人車輛右後方，過程中並未見他人靠近告訴人車輛、
    8時51分28秒至8時58分48秒，被告在告訴人車輛右後方徘徊
    ，至9時10分許，未見他人出現於告訴人車輛附近、9時至9
    時0分58秒，被告仍於告訴人車輛右側後方處徘徊、9時1分2
    5秒，被告騎乘機車離開，有臺灣基隆地方檢察署檢察官勘
    驗筆錄1份在卷可稽（見111年度偵字第1111號卷第45至62頁
    ）；又告訴人之停車監控，確有於111年1月5日上午9時10分
    因碰撞而自動開啟監控，有告訴人提供之車輛監控系統啟動
    紀錄翻拍照片1張、車輛監控系統啟動影像光碟及勘驗筆錄1
    份（見111年度偵字第1111號卷第25、63頁）。故於告訴人
    車輛疑似遭人毀損的時間點（即111年1月5日上午9時10分許
    ），只有被告靠近告訴人車輛，即被告是唯一可能毀損告訴
    人車輛之人，且被告靠近告訴人車輛的位置也是車輛板金受
    損的同一位置，可見告訴人的車輛確實是遭被告以不詳工具
    敲擊導致該車右後輪上方板金凹陷，被告辯稱無何毀損之犯
    行云云，自不可採。
　㈡綜上所述，本案事證明確，被告之犯行洵堪認定，應予依法
    論科。　　　
三、論罪科刑：
　㈠核被告所為，係犯刑法第354條之毀損他人物品罪。
　㈡爰審酌被告無端以不詳工具敲擊告訴人車輛，導致該車右後
    輪上方板金凹陷，致告訴人蒙受損害，所為對社會治安及他
    人財產安全均造成危害，殊為不該，更足見其漠視他人財物
    之所有權，法紀觀念薄弱；復考量被告犯後矢口否認犯行之
    態度，兼衡所毀損物品之價值、迄未與告訴人達成和解或成
    立調解之情形，暨其自陳國小肄業、家中有配偶與成年子女
    、現為無業等一切情狀，量處如主文所示之刑，並諭知易科
    罰金之折算標準，以示懲儆。
據上論斷，應依刑事訴訟法第299條第1項前段，判決如主文。
本案經檢察官陳筱蓉提起公訴，檢察官高永棟到庭執行職務。
中　　華　　民　　國　　111 　年　　6 　　月　　29　　日
                    刑事第二庭 法  官  李  岳
以上正本證明與原本無異。
如不服本判決應於收受送達後20日內向本院提出上訴書狀，並應
敘述具體理由；其未敘述上訴理由者，應於上訴期間屆滿後20日
內向本院補提理由書(均須按他造當事人之人數附繕本)「切勿逕
送上級法院」。
中　　華　　民　　國　　111 　年　　6 　　月　　29　　日
                               書記官  白豐瑋
附錄本案論罪科刑法條：
刑法第354條
毀棄、損壞前2條以外之他人之物或致令不堪用，足以生損害於
公眾或他人者，處2年以下有期徒刑、拘役或15,000元以下罰金
。